【裁判字號】    97,消債更,824
【裁判日期】    971219
【裁判案由】    更生事件
【裁判全文】
臺灣臺北地方法院民事裁定           97年度消債更字第824號
聲  請  人
即債務人    甲○○
                        樓之3.
                        之14.
上列當事人聲請消費者債務清理事件，本院裁定如下：
    主  文
債務人甲○○自中華民國97年12月19日上午十二時起開始更生程
序。
命司法事務官進行本件更生程序。
    理  由
一、按法院開始更生程序之裁定，應載明其年、月、日、時，並
    即時發生效力。次按法院裁定開始更生或清算程序後，得命
    司法事務官進行更生或清算程序，必要時得選任律師、會計
    師或其他適當之自然人或法人一人為監督人或管理人。消費
    者債務清理條例第45條第1項、第16條第1項分別定有明文。
二、本件債務人主張：其前因年紀大且身患多項疾病，支出龐大
    情形下，向聯邦商業銀行股份有限公司、台新國際商業銀行
    股份有限公司、寶華商業銀行股份有限公司、萬泰商業銀行
    股份有限公司、誠第一資產管理股份有限公司（原中華商
    業銀行股份有限公司）、臺灣新光商業銀行股份有限公司、
    日盛國際商業銀行股份有限公司、華南商業銀行股份有限公
    司、中國信託商業銀行股份有限公司、元大商業銀行股份有
    限公司（原復華商業銀行股份有限公司）、香港商香港上海
    豐銀行股份有限公司、台北富邦商業銀行股份有限公司、
    美商花旗銀行股份有限公司、荷商荷蘭銀行股份有限公司、
    國泰世華商業銀行股份有限公司等金融機構申請信用卡、現
    金卡、信用貸款，致累積債務達新台幣 (下同)0000000 元
    ，有不能清償債務情事，後經依金融主管機關協調成立之中
    華民國銀行公會會員辦理消費金融案件無擔保債務協商機制
    與金融機構達成分期還款協議，同意自民國95年9月起，分
    120期，每月還款28835元方式償債，已繳交2期，協商當時
    係從事清潔臨時工為生，平均月收入約15000元，協商還款
    金額已大於當時收入，嗣又患關節炎、鼻竇炎等慢性疾病需
    療養，工作不順，僅靠打零時工為生，而其每月尚須支出付
    個人房屋租金、生活費、家庭雜支等開銷，現並無其他工作
    ，因不可歸責於己之事由，致使履行已成立之協商內容顯有
    困難，且其無擔保或無優先權之債務總額未逾1200萬元，復
    未經法院裁定開始清算程序或宣告破產，爰向本院聲請更生
    等語。經查：債務人所主張之上開事實，業據提出財產及收
    入狀況說明書、債權人清冊、債務人清冊、協議書、財團法
    人金融聯合徵信中心當事人綜合信用報告、95、96年度所得
    資料清單、財產歸屬資料清單、收支明細表、戶籍謄本、租
    賃契約書、帳單收據、存摺等為證，核閱屬實，此外，本件
    又查無債務人有消費者債務清理條例第6條第3項、第8條或
    第46條各款所定駁回更生聲請之事由存在，則債務人聲請更
    生，應屬有據；並依上開規定命司法事務官進行本件更生程
    序，爰裁定如主文。
中    華    民    國    97    年    12    月    19    日
              民事第二十二庭法      官  熊志強
上為正本係照原本作成
本件不得抗告
本裁定已於97年12月19日上午12時公告。
中    華    民    國    97    年    12    月    19    日
                            書  記  官  游曉婷


司法院資訊處製作；財團法人民間司法改革基金會備份。
